【裁判字號】    99,聲,1611
【裁判日期】    990927
【裁判案由】    聲請具保停止羈押
【裁判全文】
臺灣高等法院臺中分院刑事裁定          99年度聲字第1611號
聲  請  人
即  被  告  甲○○
上列聲請人即被告因違反毒品危害防制條例案件（本院99年度上
訴字第1724號），聲請具保停止羈押，本院裁定如下：
    主    文
聲請駁回。
    理    由
一、本件聲請人即被告甲○○因運輸第三級毒品案件，前經本院
    訊問後，認為犯罪嫌疑重大，有刑事訴訟法第101條第1項第
    1 款、第3款之情形，非予羈押，顯難進行審判、執行，於
    民國（下同）99年9月7日執行羈押在案。
二、聲請意旨略以：
  (一)懇請同情被告甲○○因為父親過世，也沒有辦法回去幫父親
    用神主牌位的法事，深感遺憾，現在祖父黃金鐘又因為開刀
    住在彰化基督教醫院內的加護病房也有20多天了，情況時好
    時壞的，所以懇求恩准被告甲○○交保乙事，讓被告甲○○
    能回去照顧祖父。在99年3月20日左右有申請交保乙事讓被
    告甲○○於99年3月31日回去幫父親黃宙唐用神主牌位及靈
    骨塔的法事，但卻都沒有辦法申請交保，讓被告甲○○這輩
    子心中成為了一個遺憾，又被冠上一個不孝的罪名。現在祖
    父黃金鐘也高齡80多歲了，又因住院開刀且又在加護病房中
    ，如果再不能回去照顧祖父的話，被告會非常的自責。法律
    不是在乎法理情的嗎？而且被告甲○○也不想要有這種事情
    發生，這樣的結果出現，有誰不想自己的親人長命百歲、身
    體健康的。這並不是被告胡亂說的，皆可以去查證的。可以
    懇請法官用法、理、情中的理字、情字去審理讓被告甲○○
    准於交保乙事。懇求讓被告甲○○交保回去，讓被告回去盡
    進孝道，服侍家中的長輩。
  (二)被告甲○○與同案被告即證人李東霖亦證述稱自己從來未曾
    告知甲○○關於自己寄送包裹裡內容物有K他命，所以被告
    甲○○本身確實不知情，而是遭到李東霖陷害的。而且李東
    霖自己也說過從一開始就是要利用甲○○來幫他領取包裹乙
    事。被告甲○○確實在不知情的狀況，否則甲○○如果知情
    的話怎麼可能(1)拿自己的證件供李東霖登記住宿？(2)以自己
    登記名義的行動電話與李東霖聯絡？(3)被告甲○○被查獲的
    當天仍然在一中商圈陪伴女友逛街，而不是跟李東霖搭機潛
    逃出國，由此可以認定被告甲○○從來不知道包裹裡面有K
    他命乙事，也從來沒有跟李東霖參與運輸犯罪行為。據上述
    第(1)點被告李東霖從一開始就要利用甲○○拿他的證件來登
    記住宿，而不用自己的證件登記住宿，就是想利用甲○○，
    假使出事的話，他可以逃避責任。第(2)點被告甲○○如果有
    參與毒品運輸案件，被告何必笨到拿自己登記名義的行動電
    話與李東霖聯絡，而不是跟李東霖他一樣拿所謂的王八機門
    號來逃避刑責？第(3)點被告甲○○如果知道包裹是K他命的
    話又有跟李東霖參與運輸毒品乙事，那麼被告甲○○就會跟
    李東霖一起潛逃到國外去躲避刑責了，而不是在一中商圈跟
    女友逛書店買東西，事實上也可以證明被告甲○○不可能有
    逃亡或逃亡之虞。
  (三)被告甲○○也確實沒有參與這件案子，而且被告甲○○也確
    實遭到李東霖利用，這一點李東霖也確實有承認說過是在利
    用甲○○去幫忙代領包裹乙事，而且被告甲○○不知道包裹
    裡面是何物。在禁見收押這七個月中被告甲○○與李東霖二
    人所做的筆錄也不可能幾乎都有相符的，這七個月中我跟李
    東霖都沒有同時開庭過，都是分開時間開庭的，也不可能有
    勾串證人與串供證詞之虞。何況李東霖也沒有必要為被告甲
    ○○脫罪，這點明明就是事實，為何都變成不足採信？詳細
    的這些理由被告甲○○在99年8月3日就已經寫具保陳述狀送
    達地方法院，只是依然不被地院的法官採信，希望高等法院
    能夠重新調閱被告於99年8月3日送達的具保陳述狀，是否可
    採信被告甲○○具保陳述狀中所記載的事項。
  (四)依據上述三點，懇求能夠恩准被告甲○○交保乙事，不要再
    讓被告甲○○這輩子心中又多了一個遺憾，懇請讓被告甲○
    ○回去彰化基督教醫院照顧祖父，也讓被告甲○○回去孝順
    祖父以及母親等人。被告甲○○在這段期間，如果要開庭，
    被告甲○○會隨傳隨到的，絕不會有逃亡之虞，事實上被告
    甲○○也絕對沒有參與這件毒品運輸案件，希冀法官能還被
    告一個清白云云。
三、查被告甲○○因犯毒品危害防制條例第4條第3項之運輸第三
    級毒品愷他命罪，係最輕本刑為5年以上有期徒刑之重罪，
    且經原審判處應執行有期徒刑5年6月，足見其犯罪嫌疑重大
    ，衡諸被告因已受重刑之諭知，故其逃匿以規避將來刑罰執
    行之可能性甚高，自有相當理由認為其有逃亡之虞，被告確
    實有刑事訴訟法第101條第1項第1款、第3款之情形，若命其
    具保、責付或限制住居等侵害較小之手段，均不足以確保執
    行程序之順利進行，是依本案訴訟進度，仍有繼續羈押被告
    之必要。再參酌被告參與運輸數量非少之第三級毒品行為，
    倘該毒品流入市面，不僅危害他人身心，對社會治安影響亦
    鉅，是權衡國家刑事司法權之有效行使、社會秩序及公共利
    益、被告人身自由之私益及防禦權受限制之程度，認對被告
    維持羈押處分尚屬適當、必要，合乎比例原則，而有羈押之
    必要，其羈押原因尚未消滅，且為確保日後審判程序之進行
    及判決確定後之執行，仍認有繼續羈押之必要。至被告以其
    原審時遭羈押未能參與其父神主牌位及靈骨塔法事、現今祖
    父暮氣年高、住院開刀請求交保，以盡孝道一節，雖值同情
    ，但因此與考量羈押被告與否無關，亦非法定停止羈押之原
    因，且依上所開本院考量是否羈押被告，本即經權衡「比例
    原則」及「必要性原則」後，始認定被告係有羈押之必要，
    故被告所舉上情，尚不能作為具保停止羈押之理由。是本件
    被告羈押之原因仍然存在，亦不因具保使羈押原因消滅，
    本件聲請具保停止羈押，自難准許，應予駁回。
中    華    民    國    99    年    9     月    27    日
          刑事第十庭      審判長法  官  江  錫  麟
                                法  官  周  瑞  芬
                                法  官  陳      葳
以上正本證明與原本無異。
如不服本裁定，得於收受送達後5日內向本院提出抗告書狀（須
附繕本）。
                                書記官  王  朔  姿
中    華    民    國    99    年    9     月    28    日

司法院資訊處製作；財團法人民間司法改革基金會備份。
